【裁判字號】    92,台上,1362
【裁判日期】    920320
【裁判案由】    違反毒品危害防制條例
【裁判全文】
最高法院刑事判決                              九十二年度台上字第一三六二號
    上訴人  台灣高等法院台中分院檢察署檢察官
    被  告  甲○○
右上訴人因被告違反毒品危害防制條例案件，不服台灣高等法院台中分院中華民國九
十一年十二月二十四日第二審判決（九十一年度上訴字第一七三一號，起訴案號：台
灣南投地方法院檢察署九十年度偵字第四二四一號），提起上訴，本院判決如左：
    主  文
上訴駁回。
    理  由
按刑事訴訟法第三百七十七條規定，上訴於第三審法院，非以判決違背法令為理由，
不得為之。是提起第三審上訴，應以原判決違背法令為理由，係屬法定要件。如果上
訴理由狀並未依據卷內訴訟資料，具體指摘原判決不適用何種法則或如何適用不當，
或所指摘原判決違法情事，顯與法律規定得為第三審上訴理由之違法情形，不相適合
時，均應認其上訴為違背法律上之程式，予以駁回。本件原判決認定被告甲○○基於
概括犯意，自民國八十九年八月間某日起至同年十一月二十二日止，在南投縣南投市
○○路五三六巷十一號魏文龍住處，分別以每次新台幣（下同）五百元之原價，連續
轉讓第二級毒品安非他命予魏文龍三次；以一千元原價，連續轉讓第二級毒品安非他
命予成年人曾世吉三次及陳育婷二次等情。係以上開交付第二級毒品之事實，業據被
告坦白供承，雖魏文龍、曾世吉、陳育婷所供被告交付第二級毒品安非他命之次數、
時間，未盡相符。但告訴人、證人之陳述有部分前後不符時，或相互間有所歧異時，
究竟何者為可採，法院仍得本其自由心證予以斟酌，非謂一有不符或矛盾，即應認其
全部均為不可採信。證人魏文龍、曾世吉、陳育婷三人前後所供被告交付其等安非他
命之地點，均在證人魏文龍住處，至為相符，其等指稱之次數，亦大致接近，而被告
於原審調查時，就其有於該段時間內，交付安非他命予該等三位證人之情事，均坦白
供承，足見被告確有於上開時地，交付安非他命予證人等人之情事，要堪認定。惟販
賣安非他命罪以意圖營利為其構成要件，反之，則僅能認係轉讓安非他命。而本件檢
察官之起訴書並無任何證據提出，以茲證明被告有營利之意圖，原審亦查無證據可憑
，可見被告上開犯行，應僅構成轉讓第二級毒品安非他命罪。因而撤銷第一審關於此
部分之判決，適用毒品危害防制條例第八條第二項之規定，改判論處被告連續轉讓第
二級毒品罪刑，已詳述其所憑之證據及其認定之理由，所為論斷與卷內證據資料相符
，從形式上觀察，並無何違法情形存在。檢察官上訴意旨略以：依證人魏文龍供向被
告購買安非命之事實，堪認被告主觀上有營利之意圖；證人曾世吉及陳育婷二人亦均
供稱向被告購買安非他命，嗣後於法院審理中供稱未付錢予被告云云，乃迴護被告之
詞。以販賣第二級毒品刑責甚重，政府查緝又嚴格，被告豈有可能甘冒刑責而無償轉
讓第二級毒品之理？原判決認被告為無償轉讓安非他命予該三人，有違經驗法則等語
。惟查原判決已說明其就案內所有證據，本於調查所得心證，分別定其取捨，而憑以
認定被告成立本件犯行之依據及理由。並且說明檢察官並未提出證據足以證明被告具
有營利之意圖，且經調查結果亦無法證明被告有營利之意圖，因認被告之行為僅應成
立轉讓第二級毒品罪刑，乃屬事實審法院認事採證職權之適法行使，尚難漫指為違法
。檢察官上訴意旨，並未對原判決究竟如何不適用法則或適用不當為具體之指摘，徒
憑己見，就原判決已說明事項，或屬原審採證認事職權之適法行使，任意指摘為違法
，不得據為第三審上訴之合法理由。其上訴違背法律上之程式，應予駁回。
據上論結，應依刑事訴訟法第三百九十五條前段，判決如主文。
中      華      民      國    九十二    年      三      月     二十     日
                              最高法院刑事第六庭
                                  審判長法官  吳  雄  銘
                                        法官  池  啟  明
                                        法官  石  木  欽
                                        法官  郭  毓  洲
                                        法官  吳  三  龍
      右正本證明與原本無異
                                              書  記  官
中      華      民      國    九十二    年      三      月    二十四    日


司法院資訊處製作；財團法人民間司法改革基金會備份。
